---
title: "Trabalho Final Programando IA com R"
output: html_notebook
---

# Trabalho final da disciplina "Programando IA com R", da FIAP, ministrada pelo prof. Leandro Ferreira

Base de dados utilizada: Informações sobre fotos tiradas de uvas
https://archive.ics.uci.edu/ml/datasets/Raisin+Dataset

Baseada no estudo "**CINAR I., KOKLU M. and TASDEMIR S., (2020). Classification of Raisin Grains Using Machine Vision and Artificial Intelligence Methods, Gazi Journal of Engineering Sciences, vol. 6, no. 3, pp. 200-209, December, 2020**"

Site: https://doi.org/10.30855/gmbd.2020.03.03

```{r}
knitr::opts_chunk$set(include = TRUE, echo = TRUE)
```


## Carregando bibliotecas
```{r}

library(dplyr)
library(ggplot2)
library(rpart)
library(rpart.plot)

```


## Lendo e demonstrando o dataframe

```{r}
df <- readxl::read_excel("C:/Users/diego/Desktop/Raisin_Dataset.xlsx")
df
```

```{r}
colnames(df)
```

## Explicação do Estudo para as colunas
**Area:** Gives the number of pixels within the
boundaries of the raisin grain.

*--Define a quantidade de pixels nos limites de cada uva*

**Perimeter:** It measures the environment by
calculating the distance between the boundaries of the
raisin grain and the pixels around it.

*--Mede o ambiente, calculando a distância entre os limites de
cada uva e os pixels que a cercam*

**MajorAxisLength:** Gives the length of the main
axis, which is the longest line that can be drawn on the
raisin grain.

*--Denota o comprimento do eixo principal, que é definido
pela maior linha que pode ser traçada em cada uva*

**MinorAxisLength:** Gives the length of the small
axis, which is the shortest line that can be drawn on
the raisin grain.

*--É o comprimeiro do eixo menor, que é a linha mais curta
traçável em cada uva"*

**Eccentricity:** It gives a measure of the eccentricity
of the ellipse, which has the same moments as raisins.

*--Define a excentricidade da elipse, formato similar à das uvas*

**ConvexArea:** Gives the number of pixels of the
smallest convex shell of the region formed by the
raisin grain.

*--Representa a quantidade de pixels da menor convexidade
na região da uva*

**Extent:** Gives the ratio of the region formed by the
raisin grain to the total pixels in the bounding box.

*--É a relação entre o grão da uva e a quantidade
total de pixels dos limites da imagem*




## Observando a variável Class
```{r}
unique(df$Class)
```
Nota-se aqui que o dataframe está dividido em dois tipos diferentes de uvas.


### Obtendo informações preliminares sobre o dataframe, dividindo por uvas
```{r}
dfK <- df %>% filter(Class == "Kecimen")
dfK <- select(dfK,-Class)
dfB <- df %>% filter(Class == "Besni")
dfB <- select(dfB, -Class)
```

### Separando os tipos de uvas em dois dataframes distintos
Aplicando média nas variáveis, separando por tipos de uva

**Kecimen**
```{r}
media_Kecimen = sapply(dfK, mean)
skdf = data.frame(media_Kecimen)
skdf
```



**Besni**
```{r}
media_Besni = sapply(dfB, mean)
sbdf = data.frame(media_Besni)
sbdf
```

### Scatterplot por tamanho dos eixos das uvas

```{r}
ggplot(df) +
  geom_point(mapping = aes(x = MajorAxisLength, y = MinorAxisLength, color = Class))
```

Verificamos que as variáveis de eixo, que denotam o tamanho dos eixos que delimitam as uvas, demonstram
que uvas do tipo "Kecimen" possuem tamanhos menores que as do tipo "Besni".
**Nisso, conseguimos denotar que é possível diferi-las por atributos físicos. 
Verificaremos, então, a exsentricidade (quão achatadas são) e as áreas.**

### Verificando a excentricidade


```{r}
df %>% 
  group_by(Class) %>% 
  summarize_at(vars(Eccentricity), 'mean') %>% 
  ggplot() +
    geom_col(aes(x = Class, y = Eccentricity, fill = Class))

```

Aqui nota-se que a Besni é, em média, levemente mais achatada que a Kecimen.

### Verificando a área

```{r}
df %>% 
  group_by(Class) %>% 
  summarize_at(vars(Area), 'mean') %>% 
  ggplot() +
    geom_col(aes(x = Class, y = Area, fill = Class))

```
A área das uvas parece, portanto, ser uma variável de extrema importância para aferição de seu tipo.


### Random Forest
```{r}
set.seed(42)
sample = sample.int(nrow(df), 0.75*nrow(df))
treino <- df[sample,]
teste <- df[-sample,]

rpart(Class~.,data = treino)
```

### Clusterização por Hartigan-Wong

```{r}
km = kmeans(select(df, -Class), 2, algorithm = "Hartigan-Wong")
rbind( cbind('betweenss:', km$betweenss),
cbind('totss:', km$totss),
cbind('quality:', km$betweenss / km$totss ))

plot(select(df, -Class),col=km$cluster)
```

**Andrey Ferreira de Almeida** RM 344545

**Diego Cohen** RM 344154

**Vitor Silva ** RM 344669








