---
title: "Portfólio de Cientista de Dados - Diego Cohen"
output: html_notebook
---

```{r setup, include=FALSE}
knitr::opts_chunk$set(echo = TRUE)
```

# Portfólio de Cientista de Dados
## Diego Cohen, RM344154, FIAP 24-IA
Este Portfólio serve para demonstrar habilidades desenvolvidas na matéria 'Programando IA com R', ministrada por Leandro Augusto Ferreira, e está disposta em quatro partes:

* Parte 1 - Pacotes
* Parte 2 - Variáveis e Classes
* Parte 3 - Operações Numéricas e Lógicas
* Parte 4 - Funções
* Parte 5 - Dataframes, Machine Learning e Plotting

## Parte 1 - Pacotes

### Instalando e inicializando pacotes

```{r, results='hide'}
#INSTALANDO PACOTES
install.packages('dplyr')
install.packages('randomForest')
install.packages('caret')

#INICIALIZANDO PACOTES
library ('dplyr')
library(rpart)
library(rpart.plot)
library(randomForest)
library(caret)
library(dplyr)
```
### Utilizando funções de pacotes sem instalar
```{r}
# operador ::
dplyr::select(iris, Petal.Width)
```
## Parte 2 - Variáveis e Classes
### Variáveis Numéricas
```{r}
x <- 42
x
```
```{r}
class(x)
```
### Números complexos, Inf, NA, NAN
```{r}
class(-42i)
```
```{r}
class(Inf)
```
```{r}
class(NA)
```
```{r}
class(NaN)
```

### Texto\String


```{r}
r <- 'R'
r
```
```{r}
class(r)
```

```{r}
#concatenando strings
hello <- 'Hello'
hello_r <- paste(hello, ' ', r, '!', sep = '')
hello_r
```
```{r}
#verificando o tamanho da string gerada
nchar(hello_r)
```

### Sequências
Sequências basicas
```{r}
1:10
```
```{r}
10:1
```

Usando seq()
```{r}
s <- seq(10,pi, length.out = 5)
s
```

Obtendo média por função
```{r}
mean(s)
```

Obtendo mediana por função
```{r}
median(s)
```
Obtendo elemento da sequencia
```{r}
s[3]
```
Sequência de letras
```{r}
LETTERS
```
Sequência invertida de letras
```{r}
letters[length(letters) : 1]
```
### Vetores
```{r}
v <- c(1,3,5,7,11, 17)
v
```
### Matrizes
```{r}
m <- matrix(v, ncol=2)
m
```

```{r}
m2 <- matrix(10:59, ncol=5)
m2
```


## Parte 3 - Operações Numéricas e Lógicas
### Operações Numéricas Básicas
```{r}
x <- 42
y <- -42

x+y
```
```{r}
x-y
```
```{r}
x*y
```
```{r}
x/y
```
### Variáveis lógicas
```{r}
#TRUE e FALSE
class(TRUE)
```

### Operações lógicas
```{r}
TRUE & (TRUE | FALSE)
```
```{r}
5 > 4 + 7
```
Aplicando verificação lógica em vetor
```{r}
v <- c(1,3,5,7,11, 17)
v < 5
```


## Parte 4 - Funções
### Escrevendo função de cálculo

```{r}
soma_e_multiplica <- function(x,y){
    z = y*x*(x+y)
    return z}
```
```{r}
soma_e_multiplica(5,6)
```
### Escrevendo função que retorna peso ideal por altura e gênero
```{r}
fcPesoIdeal2 <- function(gen, altura){
  if(gen=='M'){
    pesoideal <- (72.7*altura)-58
  }else{
    pesoideal <- (62.1 * altura) - 44.7
  }
  return(round(pesoideal,2))}
```

```{r}
fcPesoIdeal2('M', 1.76)
```

## Parte 5 - Dataframes, Machine Learning e Plotting
### Observando dataframe Iris, do R
```{r}
data <- iris
data
```
```{r}
names(iris) #observando os atributos disponíveis
```

### Plottando valores de Sepal
```{r}
ggplot(data)+
  geom_point(mapping = aes(x=Sepal.Width, y=Sepal.Length, color=Species))
```
Aqui, observa-se que as variáveis Sepal.Length e Sepal.Width não separam bem entre versicolor e virginica

### Plottando valores de Petal
```{r}
ggplot(data)+
  geom_point(mapping = aes(x=Petal.Width, y=Petal.Length, color=Species))
```
Nota-se nesse scatterplot que os tamanhos de pétalas são melhores para definir espécie. Vamos confirmar isso usando um modelo rPart com todas as variáveis e verificar no plot.

Transformando dados para transformar Species em seu factor
```{r}
data <- data %>% mutate(target = factor(Species))
data <- data %>% dplyr::select(-Species)
```
configurando base de treino e de teste

```{r}
div_treino_teste = sample.int(nrow(data), 0.8*nrow(data)) #obtendo índices para base de treino e teste
```
setando seed

```{r}
set.seed(42) #configurando a seed para o modelo
```

separando treino e teste

```{r}
treino <- data[div_treino_teste,] #base de treino usando índice
teste <- data[-div_treino_teste,] #base de teste usando o oposto do índice
```

construindo o modelo rPart com atributos

```{r}
rpart_model <- rpart(target~., data=treino)
rpart_model
```
Testando o modelo 
```{r}
treino$y = predict(rpart_model, treino, type = 'class')
teste$y = predict(rpart_model, teste, type = 'class')
confusionMatrix(teste$y, teste$target)
```
```{r}
rpart.plot(rpart_model)
```

Aqui, o modelo denota que a variável mais importante para definir se é Setosa ou Virginica é o comprimento da pétala. No segundo nível, temos a largura desta. Portanto, a variável definidora é, conforme vimos no scatterplot, as que representam largura e comprimento das pétalas.

## Obrigado!













